Mateusz Adamczyk

Jestem młodszym konsultantem ds. cyberbezpieczeństwa studiującym informatykę na Politechnice Śląskiej. Po godzinach tworzę także nową stronę internetową dla koła studenckiego PolSl Racing. Pracę w branży IT rozpocząłem już na pierwszym roku studiów, aby nabyć doświadczenia. Szukam stałego i stabilnego zatrudnienia. Ważną wartością dla mnie jest wzajemny szacunek. Cenię sobie także dobrą organizację pracy i możliwość rozwoju.

+48 693 495 518

□ adamczyk.mateusz03@gmail.com

in linkedin.com/in/adamczykmateusz03

github.com/mateuszadamczyk1

UMIEJĘTNOŚCI

- Swift
- SwiftUI
- Xcode
- MacOS
- iOS
- · Git, Github
- Figma
- Javascript
- · Cyberbezpieczeństwo
- Microsoft Azure

JĘZYKI

- Polski (język ojczysty)
- Angielski (zaawansowany)
- · Niemiecki (podstawowy)

DOŚWIADCZENIE ZAWODOWE

Młodszy konsultant ds. cyberbezpieczeństwa EY GDS Polska 01.2023 - obecnie

Praca z klientami zewnętrznymi. Dopasowywanie rozwiązań z zakresu cyberbezpieczeństwa i chmury (głównie Azure) do potrzeb danego klienta. Doświadczenie w korzystaniu z Azure Portal, Octoplant, Microsoft Windows i Microsoft Office.

Web developer

Koło studenckie PolSl Racing 03.2023 - obecnie

Budowanie nowej strony internetowej koła studenckiego w Wordpressie. Dodawanie do strony własnego kodu CSS i JS. Przygotowywanie projektu interfejsu za pomocą narzędzia Figma.

WYKSZTAŁCENIE

Informatyka

Politechnika Ślaska (10.2022 - obecnie)

CERTYFIKATY

Azure Fundamentals (AZ-900)

Microsoft (08.2023)

English Certificate C2 Proficient

EF Set (08.2023)

ZAINTERESOWANIA

Moją główną pasją jest programowanie. Uwielbiam czytać książki o rozwoju osobistym i biograficzne. Wolny czas poświęcam na naukę, sport i gry komputerowe. Jestem także technologicznym geekiem - nie przechodzę obojętnie obok nowych urządzeń elektronicznych, szczególnie tych od Apple, których jestem ogromnym fanem i rozwiązań smart-home.